臺灣桃園地方法院刑事裁定
111年度毒聲字第1377號
聲  請  人  臺灣桃園地方檢察署檢察官
被      告  李安泰




上列聲請人因被告毒品危害防制條例案件，聲請將被告送觀察、
勒戒（111年度聲觀字第1130號），本院裁定如下：
    主  文
李安泰施用第二級毒品，應送勒戒處所觀察、勒戒，其期間不得
逾貳月。
    理  由
一、聲請意旨略以：被告李安泰基於施用第二級毒品之犯意，於
    民國111年1月19日中午12時許，在地址不詳之公司宿舍內，
    以燒烤玻璃球內毒品吸食煙霧之方式，施用第二級毒品甲基
    安非他命1次，及於同年3月31日中午12時30分許，在地址不
    詳之工作地內，以上開方式，施用第二級毒品甲基安非他命
    1次。爰依毒品危害防制條例第20條第3項、第1項、觀察勒
    戒處分執行條例第3條第1項之規定，聲請裁定將被告送勒戒
    處所觀察、勒戒等語。
二、犯毒品危害防制條例第十條之施用毒品罪者，檢察官應聲請
    法院裁定，令被告入勒戒處所觀察、勒戒，其期間不得逾二
    月；依前項規定為觀察、勒戒或強制戒治執行完畢釋放後，
    三年後再犯第十條之罪者，適用本條前二項之規定，毒品危
    害防制條例第20條第1項、第3項分別定有明文。準此，行為
    人再犯施用毒品罪，如距最近一次犯該罪經觀察、勒戒或強
    制戒治執行完畢釋放後已逾3年者，即應再令觀察、勒戒，
    不因其間是否另犯該罪經檢察官為附命完成戒癮治療之緩起
    訴處分或經起訴、判刑而受影響（最高法院109年度台非字
    第105號判決、最高法院刑事大法庭109年度台上大字第3826
    號裁定意旨參照）。
三、被告李安泰各於聲請書所載之時、地，施用第二級毒品甲基
    安非他命等節，業據被告於警詢中均坦承不諱，且其為警查
    獲時所採集之尿液檢體，經送檢驗皆呈甲基安非他命陽性反
    應，此有台灣尖端先進生技醫藥股份有限公司報告序號中和
    －14濫用藥物檢驗報告、台灣檢驗科技股份有限公司報告編
    號：UL/2022/00000000濫用藥物檢驗報告、新北市政府警察
    局受採集尿液檢體人姓名及檢體編號對照表、桃園市政府警
    察局尿液暨毒品檢體真實姓名與編號對照表等在卷可稽，是
    被告上開施用第二級毒品之行為，均堪以認定。又被告前因
    施用毒品案件經法院裁定送觀察、勒戒，於106年7月13日釋
    放出所，此有臺灣高等法院被告前案紀錄表附卷為憑。其於
    觀察、勒戒執行完畢3年後，再為本案各次施用第二級毒品
    犯行，依上開規定及說明，應令其入勒戒處所觀察、勒戒。
四、聲請意旨另敘明被告前因施用毒品案件經檢察官以110年度
    毒偵字第1418號為附命完成戒癮治療之緩起訴處分，惟被告
    未遵期至指定之醫療院所接受治療逾3次，又再犯上開施用
    毒品犯行，視為未完成戒癮治療，經檢察官以111年度撤緩
    字第363號撤銷緩起訴處分確定，自難再予以從事戒癮治療
    之餘地等語。本院審核卷內事證，認此部分聲請意旨之主張
    為有理由，則檢察官未為附命完成戒癮治療之緩起訴處分，
    逕向本院聲請將被告送觀察、勒戒，自難認有何裁量權濫用
    或不當之情形。從而，檢察官聲請裁定將被告送勒戒處所觀
    察、勒戒，於法並無不合，應予准許。
五、依毒品危害防制條例第20條第3項、第1項，觀察勒戒處分執
    行條例第3條第1項，裁定如主文。
中　　華　　民　　國　　111 　年　　10　　月　　5 　　日
                  刑事第二十庭  法　官　陳布衣

以上正本證明與原本無異。
如不服本裁定，應於裁定送達後5 日內向本院提出抗告狀。
　　　　　　　　　　　　　　　書記官　蔡昌霖 
中　　華　　民　　國　　111 　年　　10　　月　　6 　　日